Inventaris van het archief van de familie Van Matenesse en van de Heerlijkheid Matenesse, 1251-1917
Nationaal Archief, Den Haag
- Zakelijk, B
  - Eigendommen en bezittingen
    - Noord-Holland, 2
      - Haarlem
        - Akte van kwijtschelding door Jan van Wassenaar van 240 schilden aan Reinout van Brederode wegens de koop van een huis en erf te Haarlem in de Koningstraat door Nikolaas van Adrichem., 1452; ---; 1 charter
      - Haarlemmerliede
        - Akte van bevestiging door het Hof van Holland van de verkoop door David van Schoten van de tienden van Haarlemmerliede en Schalkwijk aan Jan Ottenz., goudsmid te Leiden, en Maria Dever van Mijnden wegens de schulden van wijlen Jan van Schoten., 1543; ---; 1 charter
      - Heemskerk
        - Akten van belening door koning Filips II en de Staten van Holland met 14 geersen in Heemskerk, genaamd Cupersven, en twee akkers aldaar., 1563-1606; div.nrs.; 3 charters
          - Van Elisabeth Dever van Mijnden ook met de hofstede Diepenburg, 25 morgen in de Lier en een perceel in Heemskerk, 1563, 749
          - Van Johan van Matenesse, 1566, ---
          - Van Adriaan van Matenesse, 1606, ---
        - Akten van belening door het leenhof van Egmond met de singel van het huis Reewijk en drie kampen in Heemskerk., 1562-1604; div.nrs.; 2 charters
          Zie: "Ons Voorgeslacht", jrg. 34, 1979, pp. 390-391 nr. 107.
          - Van Johan van Matenesse, 1562, ---
          - Van Adriaan van Matenesse, 1604, ---
        - Stukken betreffende een geschil tussen Johan van Matenesse en Werner van der Does en hun erfgenamen betreffende een huis, hofstede en land in Heemskerk uit de nalatenschap van Maria Dever van Mijnden, 1564-1627; met bijlagen., 1532-1557; ---; 6 charters, 2 katernen en 2 stukken
      - Oudkarspel
        - Akte van verpachting door Françoise, gravin van Egmond, van de helft van een meer in Oudkarspel, genaamd Slootgert, aan Johan van Matenesse ter bedijking., 1589; 755; 1 charter
      - Schoten
        - Akte van overdracht door IJsbrand van Alkemade van een stuk land in Akendam, genaamd Vlonderkamp, aan Dirk en Boudijn van Tetrode, broers., 1422; 756; 1 charter
      - Spaarnwoude
        - Akten van belening door het leenhof van Wassenaar met twee derde van de smaltiende in Spaarnwoude., 1505-1656; div.nrs.; 6 charters
          Zie: "Ons Voorgeslacht", jrg. 33, 1978, pp. 158-159 nr. 27.
          - Van Simon van Adrichem, 1505, ---
          - Van Pieter van Adrichem, 1508, ---
          - Van Filips van der Does, 1577, ---
          - Van Hendrika van der Does, 1600, ---
          - Van Adriaan van Matenesse, 1654, ---
          - Van Gijsbert van Matenesse, 1656, 762
        - Legger van de kalvertienden in Spaarnwoude, Hofambacht, Houtrijk en Polanen., 1602-1606; ---; 1 deeltje
      - Texel
        - Akte van overdracht door keizer Karel V van 62 pond 10 s. jaarlijks op het goed van Texel en Wieringen aan Arnout van Duvenvoorde en Maria van Matenesse, weduwe van Jan van Duvenvoorde, 1553; met aantekening betreffende betaling., 1584; ---; 1 charter
      - Uitgeest
        - Akte van overdracht door Nikolaas van der Laan van 3 maden in Uitgeest aan Adriana Hermansd., zijn schoonzuster., 1524; ---; 1 charter
        - Akte van bevestiging door Wouter Prins, Bartholomeus van Teilingen en hun broers en zusters van de overdracht in 1554 door Nikolaas van der Laan, hun schoonvader, van de helft van een stuk land in Uitgeest, genaamd Kapelven, afkomstig van Tecla Ramp, faliebegijn, aan Jacob van der Does en Simon Jan Reinersz., 1559; ---; 1 charter
      - Ursem
        - Akten van belening door Filips de Schone met Floris' van Adrichems Lage land, twee vennen bij de Wogmeer, een tiende in Velsen en de hofstede Opburen., 1492-1494; div.nrs.; 2 stukken
          Zie: "Ons Voorgeslacht", jrg. 32, 1977, pp. 424-425 nr. 125.
          - Van Willem van Assendelft, afschrift, z.j.; 1492; met rekening van de kroften in Beverwijk, 1503-1504, ---
          - Van Maria van Assendelft, afschrift, z.j.; 1494; met rekening, 1504, ---
      - Velsen
        - Stukken betreffende de Breesaap in Velsen., 1447-1640; div.nrs.; 4 charters, 1 katern en 7 stukken
          - Akte van machtiging door Adriaan van Matenesse van Johan van Renesse tot verhef van zijn leen, gehouden van Brederode, 1523, ---; 1 charter
          - Akte van belening door Johan Wolfert van Brederode van Johan van Matenesse, 1640, ---; 1 charter
          - Stukken betreffende een geschil tussen Johan van Matenesse en Cornelis van Matenesse, 1640-1642, en z.j., ---; 1 charter, 1 katern en 7 stukken
          - Akte van verpachting door Nikolaas van Adrichem van 20 morgen met een huis in de Breesaap aan Pieter Pietersz., 1447, ---; 1 charter
        - Akte van overdracht door IJsbrand van Alkemade van een stuk land in Velsen, afkomstig van Willem van Rietwijk, aan Boudijn van Tetrode., 1422; 773; 1 charter
        - Akte van overdracht door Machteld, weduwe van Boudijn van der Laan, van haar goed in Velsen aan Nikolaas van Adrichem., 1439; 774; 1 charter
        - Stukken betreffende twee hofsteden en twee stukken land in Velsen., 1452-1463; 775-777; 3 charters
          - Akte van toezegging door Reinout van Brederode van lossing aan Nikolaas van Adrichem voor ƒ 2552,-, 1452, 775
          - Akte van toezegging door Gerard van Assendelft, die verkreeg van Reinout van Brederode, van overdracht van de helft aan Willem van Assendelft en van de andere helft aan Nikolaas van Adrichem, 1460, 776
          - Akte van overdracht door Gerard van Assendelft van de helft aan Willem van Assendelft, zijn broer, 1463, 777
        - Akte van overdracht door Nikolaas van Adrichem van vijf stukken land in Velsen aan Willem van Assendelft, afschrift., z.j., 1463; ---; 1 stuk
        - Akte van overdracht door Volkwijf, dochter van Maarten van der Laan, van een huis en kroft in Velsen aan Nikolaas van Assendelft, 1481; met retroacta., 1462, 1463; 779, 779.1, 779.2; 3 charters
          - 1481, 779
          - 1462 maart 19, 779.1
          - 1463 november 11, 779.2
        - Akte van overdracht door Jan die Visser, Nikolaas Gerardsz. en Dirk Jansz. van een huis en erf in Velsen aan Nikolaas van Assendelft, afschrift., z.j., 1482; ---; 1 stuk
      - Zeevang
        - Akte van uitspraak door Jan, bisschop van Utrecht, c.s. in het geschil tussen Jan Persijn en de lieden van Zeevang, afschrift., z.j., 1277; ---; 1 stuk
          Gedrukt: Kroniek Historisch Genootschap, 1850, pp. 223-225.
        - Akte van overdracht door gravin Jacoba van Beieren van een vijfde van Warderbroek aan Bertout Pietersz. van der Beets, erfgenaam van Mossend, dochter van Nikolaas Wale, 1418; met retroacte, 1323; met afschrift., 1515; ---; 1 charter en 1 stuk
        - Akte van overdracht door Melis IJsbrandsz., schout van Zeevang, van een derde deel van Warderbroek aan IJsbrand van Alkemade., 1365; ---; 1 charter
        - Akte van schuldbekentenis door Jan Pieter Leyisz., Nikolaas Velaer en Jan Matthijsz. van twee derde van ƒ 2,- aan Floris van Alkemade wegens pacht van land in Klein Warderbroek., 1453; ---; 1 charter
        - Akte van verpachting door Floris van Alkemade van Warderbroek aan Simon Jansz. alias Simon Kermer te Edam., 1498; ---; 1 charter
        - Akte van overdracht door Nikolaas Jacobsz. Bick van een zesde van Warderbroek aan Willem van Alkemade, 1515; met retroacte., 1514; ---; 2 charters
        - Akte van verpachting door Willem van Alkemade van 17 deimd bij Edam aan Frans Reiniersz., 1547; ---; 1 charter
    - Utrecht, 3
      - Amerongen
        - Akten van belening door de bisschop van Utrecht, keizer Karel V en de Staten van Utrecht met het goed Rumelaar in Amerongen., 1472-1643; div.nrs.; 5 charters
          - Van Godstouwe, weduwe van Hendrik Valkenaar, 1472, ---
          - Van Johan en Hendrik Valkenaar, 1472, ---
          - Van Hendrik Valkenaar, 1531, ---
          - Van Odilia Valkenaar, 1589, ---
          - Van Florentina Valkenaar, 1643, ---
        - Memorie van Hendrik Valkenaar betreffende zijn protest tegen het graven van een sloot door zijn goed, genaamd Rumelaar., 1550; ---; 1 stuk
      - Cothen
        - Akten van belening door deken en kapittel ten Dom met 10 morgen in Nijendijk, 1604-1646; met bijlagen., 1617-1646; div.nrs.; 3 charters en 2 stukken
          - Van Reinier van Azewijn, 1604, ---; 1 charter
          - Van Anton van Azewijn, 1617; met bijlage, 1617, ---; 1 charter en 1 stuk
          - Van Anton van Azewijn, 1646; met bijlage, 1646, ---; 1 charter en 1 stuk
        - Akten van verpachting door Herman Stevensz. van 10 morgen in Nijendijk aan Gozewijn Gijsbertsz., 1504; ---; 1 charter
        - Akte van huwelijksvoorwaarden tussen Evert Willemsz. en Maria, dochter van Gozewijn Gijsbertsz., die 10 morgen in Nijendijk inbrengt., 1525; ---; 1 charter
      - Driebergen
        - Akte van bevestiging door de Staten van Utrecht en Karel, hertog van Gelre, van de onzijdigheid van huis en heerlijkheid Sterkenburg in hun strijd met Hendrik van Beieren, elect van Utrecht., 1527; ---; 1 stuk
        - Memorie betreffende de belening door het leenhof van Gelre van Willem van Matenesse met Sterkenburg, Haaswinkel, Slinde en Rouwenhof., 1671; ---; 1 stuk
          Zie: J.J.S. Baron Sloet en J.S. van Veen, Register op de leenaktenboeken: Uitheemsche leenen, Arnhem, 1912, pp. 4-5 nr. 3.
        - Akten van belening door deken en kapittel van Oudmunster met 100 morgen bij Sterkenburg, 1511-1612; met bijlage., div.nrs.; 2 charters en 1 stuk
          - Van Ernst van IJzendoorn, 1511, ---; 1 charter
          - Van Anton van Azewijn, 1612; met bijlage, 1612, ---; 1 charter en 1 stuk
        - Akte van verpachting door ministra en convent in de Wijngaard te Utrecht van 20 morgen bij Sterkenburg aan Gijsbert van Sterkenburg gedurende het leven van Katharina van Sterkenburg, non, zijn zuster., 1435; ---; 1 charter
        - Attestatie van Gijsbert van der Aa c.s. betreffende een bod van Ernst van IJzendoorn op 24 morgen bij Sterkenburg, behorend aan Frederik van Renesse van Baarn., 1503; ---; 1 charter
        - Akte van overdracht door Anton van IJzendoorn, gehuwd met Otta van Tuyll van Bulckestein, van de helft van 40 morgen bij Sterkenburg aan Arnout van der Eem., 1539; ---; 1 charter
        - Akte van overdracht door wijlen Willem van Gent van 4 morgen bij Sterkenburg aan Anton van Azewijn., 1634; ---; 1 charter
      - Houten
        - Akte van overdracht door Evert van Zoudenbalch van 12 morgen in Oud-Wulven aan Cornelia van Wijhe, weduwe van Staas van Broekhuizen., 1566; ---; 1 charter
      - Laag-Nieuwkoop
        - Akte van belening door Floris van den Bongard, heer van Nijenrode, van Herman Valkenaar met de helft van een halve hoeve in Portengen., 1597; ---; 1 charter
      - Langbroek
        - Akte van belening door Katharina van Sterkenburg van Wouter van Katwijk met 2 morgen in Nederlangbroek., 1460; ---; 1 charter
        - Akten van belening door het leenhof van Abcoude met een halve hoeve in Nederlangbroek, 1453-1589; met bijlage., 1450; div.nrs.; 7 charters
          - Van Adriaan Valkenaar, 1453; met bijlage, 1450, ---; 2 charters
          - Van Johan Valkenaar, 1472, ---
          - Van Godstouwe, weduwe van Hendrik Valkenaar, 1472, ---
          - Van Hendrik Valkenaar, 1531, ---
          - Van Hendrik Valkenaar, 1573, ---
          - Van Odilia Valkenaar, 1589, ---
        - Akte van verpachting door de priorin van het klooster Maria Magdalena te Wijk bij Duurstede van drie kampen in Nederlangbroek, groot 10 morgen, aan Gijsbert van Sterkenburg voor het leven van Arnout van Sterkenburg, zijn dochter aldaar., 1446; ---; 1 charter
        - Akte van overdracht door Willem van Bemmel van 4 morgen in Nederlangbroek aan Hendrik Valkenaar, 1451; met bijlage., 1450; ---; 2 charters
      - Leersum
        - Akte van belening door de proost ten Dom te Utrecht van Evert Freyse met een tiende in Leersum., 1388; ---; 1 charter
        - Akten van belening door de proost ten Dom te Utrecht met de helft van een tiende in Leersum, 1531-1644; met bijlage., z.j.; div.nrs.; 3 charters en 1 stuk
          - Van Hendrik Valkenaar, 1531, ---
          - Van Herman Valkenaar, 1573, ---
          - Van Herman Valkenaar, 1644; met bijlage, z.j., ---; 1 charter en 1 stuk
        - Akten van belening door de proost ten Dom te Utrecht met de helft van een tiende in Leersum, 1531-1644; met bijlagen., 1573-1644 en z.j.; div.nrs.; 4 charters en 3 stukken
          - Van Hendrik Valkenaar, 1531, ---; 1 charter
          - Van Herman Valkenaar, 1573; met bijlage, 1573, ---
          - Van Florentina Valkenaar, 1644; met bijlage, z.j., ---
          - Van Herman Valkenaar, 1644; met bijlage, 1644, ---
        - Stukken betreffende een huis, hofstede en erf in Leersum, tijnsplichtig aan de proost van Oudmunster., 1425-1461; div.nrs.; 3 charters
          - Akte van toewijzing door de proost van Oudmunster aan Geertruida, gehuwd met Ernst Freyse van Dolre, 1425, ---; 1 charter
          - Akte van verkoop door Ernst Freyse van Dolre en Hendrik, Floris, Johan en Anton zijn zoons, aan Evert Freyse, 1461; met bijlage, 1461, ---; 2 charters
      - Linschoten
        - Akten van belening door het leenhof van Montfoort met een hoeve in Blokland., 1434-1539; div.nrs.; 3 charters
          Zie: "Ons Voorgeslacht", jrg. 37, 1982, pp. 307-308 nr. 43.
          - Van Gijsbert van Sterkenburg, 1434, ---
          - Van Ernst van IJzendoorn, 1483, ---
          - Van Anton van IJzendoorn, 1539, ---
        - Akte van belening door het leenhof van Montfoort van Elisabeth Dever van Mijnden met een halve hoeve in Blokland., 1550; 831; 1 charter
      - Loenen
        - Stukken betreffende 51 morgen, leenroerig aan de hofstede Kronenburg., 1499-1580 en z.j.; div.nrs.; 4 charters en 3 stukken
          - Memorie over de jaren 1498-1580, z.j., ---; 1 stuk
          - Akte van belening door Melis van Amstel van Mijnden van Odele van Amstel van Mijnden, 1499; met vidimussen, 1572 en afschrift, z.j., ---; 4 charters en 1 stuk
          - Attestatie van Jacob van Amstel van Mijnden en Bernard uten Eng betreffende de belening door Melis van Amstel van Mijnden van Anton van IJzendoorn, 1524; vidimus, 1530, ---; 1 charter
          - Attestatie van Matthijs Jansz. en Jan van Dorsen, leenmannen van Kronenburg, betreffende het verhef door Otta van Tuyll en Machteld van IJzendoorn, haar dochter, 1558, ---; 1 stuk
        - Akte van verhuur door Anton van IJzendoorn van 21 morgen in Loenen aan Jan Gruyter, 1552; met bijlage., 1563; ---; 1 charter
      - Renswoude
        - Akte van belening door koning Filips II van Margaretha van Culemborg, weduwe van Filips van Hamale, met het goed en tienden in Renswoude en Emmikhuizen., 1558; ---; 1 charter
          Zie: Maris, pp. 283-285 nr. 317.
      - Rhenen
        - Akte van overdracht door Gerefaas de Vos van 10 morgen in Opheusden in drie stukken aan het altaar van St. Barbara in de kerk van Rhenen., 1457; ---; 1 charter
        - Akte van belening door David van Bourgondië, bisschop van Utrecht, van Jacob van Gaasbeek, bastaard, met blokken tienden in Rhenen., 1459; ---; 1 charter
          Zie: Maris, p. 262 nr. 298.
        - Stukken betreffende een huis en hofstede in Rhenen bij de Bergpoort, belast met tijns voor de heer van Abcoude., 1372-1440; div.nrs.; 5 charters
          - Akte van overdracht door Govert de Haan en Herman van Kampen aan Baudekin Dirksz., 1372, ---
          - Akte van toezegging door Wendelmoed, weduwe van Lambert Clep, van afstand door Baudekin, haar zoon, aan Nikolaas Bernardsz., 1376, ---
          - Akte van toewijzing aan Nikolaas van Zandwijk en Agnes, zijn vrouw, na koop van Nikolaas Bernardsz. ook van een tweede hofstede, 1409, ---
          - Akte van toewijzing door de tijnsmeester van Abcoude aan Hendrik Valkenaar, 1440, ---
          - Akte van overdracht door prior en convent van de regulieren van St. Agnietenberg te Zwolle voor Johan, Willem en Elisabeth van Zandwijk aan Hendrik Valkenaar, 1440, ---
        - Akte van overdracht door Willem Lijster, priester, van een hof in Rhenen buiten de Bergpoort aan Hendrik Valkenaar., 1449; ---; 1 charter
        - Stukken betreffende een huis en hofstede in Rhenen., 1469-1472; div.nrs.; 3 charters
          - Akte van overdracht door Johan Wygant aan Maurits Jansz., 1469, ---
          - Akte van overdracht door Maurits Jansz. aan Hendrik Valkenaar, 1469, ---
          - Akte van toewijzing door de tijnsmeester van David van Bourgondië, bisschop van Utrecht,aan Godstouwe van Dolre, 1472, ---
        - Akte van toewijzing door de tijnsmeester van Frederik, bisschop van Utrecht, van een huis en twee hofsteden in Rhenen aan Bernard Freyse van Dolre., 1502; ---; 1 charter
        - Stukken betreffende een huis en hofstede in Rhenen in de Duistersteeg., 1398-1535; div.nrs.; 5 charters
          - Akte van toewijzing door de tijnsmeester van de rector van de kapel ter Horst aan Willem van Rhenen en Elisabeth, zijn vrouw, van een halve hof, 1398, ---
          - Akte van overdracht door Danis van Leefdaal van ƒ 2,- jaarlijks op de hof aan Hendrik Valkenaar, 1510, ---
          - Akte van overdracht door Elisabeth Lodewijksd., weduwe van Dirk Verleck, en Lodewijk en Jan, haar zoons, van een hof aan Hendrik Valkenaar, 1530, ---
          - Akte van overdracht door Lodewijk Verleck en Goris Jansz. en Elisabeth Lodewijksd., diens vrouw, van een huis, hofstede en hof aan Hendrik Valkenaar, 1534; met akte van bevestiging, 1535, ---; 2 charters aaneengehecht
        - Akte van toewijzing door de tijnsmeester van Abcoude van een huis en hofstede in Rhenen aan de Meynstraat., 1408; ---; 1 charter
          Dit en het onderstaande perceel kwam kennelijk op een later tijdstip in handen van de familie Valkenaar.
        - Akten van overdracht van een huis en hofstede in Rhenen., 1537-1543; div.nrs.; 2 charters
          - Door Lodewijk Dirksz. en Anna Jansd., zijn vrouw, aan Jan van der Waay en Aleid Pietersd., diens vrouw, 1537, ---
          - Door Tonisje Ammelen, weduwe van Ammel Adriaansz., aan Adriaan Hendriksz. en Hendrik Gerardsd., diens vrouw, 1543, ---
        - Akte van overdracht door Bernard Jorifaasz. en Katharina Evertsd., zijn vrouw, van een huis in Rhenen aan Otto van Gelder en Florentina Valkenaar, diens vrouw., 1647; ---; 1 charter
        - Akte van overdracht door Nikolaas Joostenz. van ƒ 9,- 7 st. jaarlijks op zijn huis en hof in Rhenen bij de Bergpoort aan Dirk van Ewijk, 1632; gecancelleerd., 1647; ---; 1 charter
        - Akte van overdracht door Nikolaas Joostenz. van ƒ 3,- 2 st. 8 d. jaarlijks op zijn huis in Rhenen bij de Bergpoort aan Aaltje Jans, weduwe van Jan Jansz., 1632; gecancelleerd., 1647; ---; 1 charter
        - Akte van toewijzing door Jacob van Gaasbeek, heer van Abcoude, van 4 morgen in Rhenen, belast met tijns, aan Hendrik uten Waarde., 1418; ---; 1 charter
          Dit perceel kwam kennelijk op een later tijdstip in handen van de familie Valkenaar.
        - Akte van overdracht door Lodewijk van Leefdaal van een stuk land bij Rhenen, genaamd de Haak, aan Johan van Hemert., 1467; ---; 1 charter
        - Akte van overdracht door Johan van Rhenen de jonge van een stuk land met toebehoren bij Rhenen aan Johan van Hemert., 1470; ---; 1 charter
        - Akte van overdracht door het convent van St. Agniet te Rhenen van een halve haak land bij Rhenen aan Godstouwe van Dolre, 1475; met akte van bevestiging door Johan van Hemert, haar man., ---; 2 charters
        - Akte van overdracht door Jacob van Driel en Anna van Harn, zijn vrouw, en Adriaan van Harn en Aleid, dochter van Job Ammelsz., van 11/2 morgen, genaamd Dyckenburg, in Rhenen aan Rutger Valkenaar en Katharina van Middachten, diens vrouw., 1563; ---; 1 charter
        - Akten van overdracht door Adriaan van Stoutenburg en Huberta Lijster, zijn vrouw, van stukken land in Rhenen in de Haak aan Hendrik Valkenaar, 1564; met retroacte., 1517; ---; 2 charters en 2 stukken
        - Akte van verpachting door Johan en Rutger Valkenaar, broers, van een waard in de Rijn bij Rhenen aan Arnout van Niel en Bate, diens vrouw., 1542; ---; 1 stuk
        - Concept-Rekest van Johan en Rutger Valkenaar aan het Hof van Gelre betreffende verpachting van hun waard in de Rijn bij Rhenen aan Jan van Heumen., z.j.; ---; 1 stuk
        - Stukken betreffende doorbraak en herstel van de Grebbedijk bij Rhenen door Hendrik Valkenaar., 1651-1652; ---; 1 omslag
      - Schalkwijk
        - Akte van overdracht door Willem Matthijsz. en Johanna, zijn vrouw, van de helft van een halve hoeve in Schalkwijk aan Ernst van IJzendoorn., 1514; ---; 1 charter
        - Akte van verpachting door Ernst van IJzendoorn van een rosmolen in Schalkwijk aan Jan de Jonge., 1487; ---; 1 charter
        - Akte van verpachting door de erfgenamen van Albert van Cothen van een hofstede, genaamd de Kroon, op de grens van Schalkwijk en 't Waall aan Steven van Royen en Anna, diens vrouw., 1604; ---; 1 charter
          Dit perceel is kennelijk op een later tijdstip in handen van de familie Van Matenesse gekomen.
      - Soest
        - Akte van belening door de abt van St. Paulus te Utrecht van Maria van de Boekhorst, gehuwd met Johan Piek, met een kamp land in Soest., 1566; ---; 1 charter
      - Utrecht
        - Akte van verpachting door deken en kapittel van St. Jan te Utrecht van de helft van een hofstede en erf buiten de Wittevrouwenpoort aan Hendrik Valkenaar., 1633; ---; 1 charter
        - Akte van verpachting door Pieter "De Rivo" van een halve prebende in de kerk van St. Nikolaas te Utrecht aan Wouter van Bylar., 1529; ---; 1 stuk
      - Werkhoven
        - Akte van overdracht door Joost van Velpen van een visserij in de Achterrijn in Werkhoven aan Anton van Azewijn., 1624; ---; 1 charter
      - Woudenberg
        - Akte van borgstelling door Herman van Royen en Gerard Willemsz. voor Helmert Jansz., pachter te Woudenberg, wegens een sententie voor Hendrik Valkenaar., 1551; ---; 1 stuk
      - Wijk bij Duurstede
        - Akte van overdracht door Splinter Hermansz. van Velpen, weduwnaar van Annetje Jacobs, van ƒ 50,- jaarlijks, gevestigd op 5 morgen in Wijk bij Duurstede, aan Marietje Otten, weduwe van Jan Gerardsz. van Schoonrewoerd, 1613; gecancelleerd., 1642; ---; 1 charter
          Dit perceel kwam naderhand vermoedelijk in handen van de familie Van Matenesse.
    - Gelderland, 4
      - Beesd en Rhenoy
        - Stukken betreffende een huis en hofstede in Beesd., 1545-1553; div.nrs.; 5 charters
          - Akte van overdracht door de weduwe van Jacob Otten van Heusden en Rijk Otten van Heusden, haar zoon, van ƒ 2,- jaarlijks aan Nikolaas van Matenesse, 1545, ---
          - Akte van overdracht door Rijk Ottenz. van Heusden van ƒ 2,- jaarlijks aan Nikolaas van Matenesse, 1550, ---
          - Akte van overdracht door Rijk Ottenz. van Heusden van ƒ 1,50 jaarlijks aan Nikolaas van Matenesse, 1552, ---
          - Akte van toewijzing door schepenen van Beesd aan Nikolaas van Matenesse, 1553, ---
          - Attestatie door schepenen van Beesd betreffende de bezitneming door Jan Albertsz. voor Nikolaas van Matenesse, 1553, ---
        - Akten van overdracht door Jan van Beesd van Rhenoy van percelen in Rhenoy aan Johan van Matenesse, heer van Lisse, tegen tijns., 1586-1593; div.nrs.; 2 charters
          - Van 2 morgen, genaamd Distelkamp, 1586, ---
          - Van de helft van 41/2 morgen, 1593, ---
      - Bergh
        - Akte van overdracht door Johan van der Huet, alias Zwaan, gehuwd met Mette, van een half malder zaailand in Beek aan Johan van Overbeke., 1386; ---; 1 charter
          Dit perceel en beide volgende kwamen kennelijk op een later tijdstip in handen van de heer Van Azewijn.
        - Akte van overdracht door de abdij Elten van een stuk land in Lengel aan Frank van Lengel in ruil voor een malder zaailand met hofstede op de Eelt aldaar., 1413; ---; 1 charter